臺灣臺中地方法院刑事判決　　　　　　 100年度訴字第2855號
公　訴　人　臺灣臺中地方法院檢察署檢察官
被　　　告　徐楓宜
上列被告因違反毒品危害防制條例案件，經檢察官提起公訴（100
年度毒偵字第2937號），本院依簡式審判程序判決如下：
    主  文
徐楓宜施用第一級毒品，累犯，處有期徒刑壹年，扣案之第一級
毒品海洛因壹包（海洛因驗餘淨重零點壹貳壹公克）沒收銷燬
之。
    事  實
一、徐楓宜前因自民國91年2月中旬某日起至同年4月3日止施用
    第一級毒品案件，經本院以91年度訴字第1211號判處有期徒
    刑10月確定。因竊盜案件，經本院以95年度中簡上字第404
    號判處有期徒刑2年2月確定（第1案），因施用第一級毒品
    案件，經本院以95年度訴字第2697號判處有期徒刑11月確定
    （第2案），上開2案，再經本院以96年度聲字第89號裁定合
    併定其應執行刑為有期徒刑2年10月確定，嗣經送監執行，
    後經本院以96年度聲減字第3290號裁定，將第2案減為有期
    徒刑5月又15日，並與第1案不應減刑之2年2月合併定其應執
    行之刑為有期徒刑2年6月，於97年4月29日因縮短刑期假釋
    出監付保護管束；於假釋期間，復因竊盜案件，經本院以97
    年度易字第4615號分別判處有期徒刑9月、5月，應執行有期
    徒刑1年確定，因施用第一級毒品案件，經本院以98年度訴
    字第214號判處有期徒刑10月確定，上開案件，再經本院以9
    8年度聲字第1767號裁定合併定其應執行之刑為有期徒刑1年
    8月確定，並經撤銷假釋，再送監與前揭殘刑接續執行，甫
    於99年12月27日執行完畢。另因施用毒品案件，經本院以89
    年度毒聲字第1292號裁定送觀察、勒戒後，認無繼續施用毒
    品之傾向，於89年3月7日執行完畢，並經臺灣臺中地方法院
    檢察署檢察官以89年度毒偵字第1511號為不起訴處分確定；
    復因首揭施用毒品案件，經本院以91年度毒聲字第1020號裁
    定送強制戒治，於92年4月3日執行完畢。詎徐楓宜仍不知悔
    改，復基於施用第一級毒品海洛因之犯意，於100年8月21日
    晚上9時許，在臺中市○區○○路某公園廁所內，以將第一
    級毒品海洛因粉末置入注射針筒內加水後，再以針筒注射手
    臂血管之方式，施用第一級毒品海洛因1次。嗣於同月22日
    下午3時40分許，在臺中市○區○○路與大勇路口，為警盤
    查而當場查獲，並扣得第一級毒品海洛因1包（海洛因送驗
    淨重0.1223公克、驗餘淨重0.1213公克），始悉上情。
二、案經臺中市政府警察局霧峰分局報告臺灣臺中地方法院檢察
    署檢察官偵查起訴。
    理  由
一、按除被告所犯為死刑、無期徒刑、最輕本刑為3年以上有期
    徒刑之罪或高等法院管轄第一審案件者外，於刑事訴訟法第
    273條第1項程序進行中，被告先就被訴事實為有罪之陳述時
    ，審判長得告知被告簡式審判程序之旨，並聽取當事人、代
    理人、辯護人及輔佐人之意見後，裁定進行簡式審判程序；
    除簡式審判程序、簡易程序及第376條第1款、第2款所列之
    罪之案件外，第一審應行合議審判；刑事訴訟法第273條之
    1第1項、第284條之1分別定有明文。本件被告徐楓宜所犯係
    死刑、無期徒刑、最輕本刑為3年以上有期徒刑或高等法院
    管轄第一審案件以外之罪，且於本院行準備程序時就被訴事
    實為有罪之陳述，經受命法官告知簡式審判程序之旨，並聽
    取公訴人、被告之意見後，本院合議庭認無不得或不宜改依
    簡式審判程序進行之處，經評議結果，裁定改由受命法官獨
    任行簡式審判程序，合先敘明。
二、訊據被告徐楓宜對於上開施用第一級毒品海洛因之犯行，坦
    承不諱，且其於100年8月22日為警查獲後，經警採集尿液送
    驗，結果呈嗎啡陽性反應，此有採尿同意書、尿液代號與真
    實姓名對照表、詮昕科技股份有限公司濫用藥物尿液檢驗報
    告1紙在卷可稽，再扣案之白色粉末1包，經送行政院衛生署
    草屯療養院鑑定結果，確含海洛因成分，海洛因送驗淨重0.
    1223公克、驗餘淨重0.1213公克，此有行政院衛生署草屯療
    養院草療鑑字第1000800232號鑑定書1紙附卷可參，並有查
    獲現場照片4幀、刑案現場測繪圖1紙在卷為證，以及第一級
    毒品海洛因1包扣案為憑，足徵被告之自白確與事實相符。
    另按毒品危害防制條例於92年7月9日修正公布，自93年1月9
    日施行，其中第20條、第23條將施用毒品之刑事處遇程序，
    區分為「初犯」及「5年內再犯」、「5年後再犯」。依其立
    法理由之說明：「初犯」，經觀察、勒戒或強制戒治後，應
    為不起訴處分或不付審理之裁定；經觀察、勒戒或強制戒治
    執行完畢釋放後，「5年內再犯」者，因其再犯率甚高，原
    實施之觀察、勒戒及強制戒治既已無法收其實效，爰依法追
    訴或裁定交付審理。至於經觀察、勒戒或強制戒治執行完畢
    釋放後，「5年後再犯」者，前所實施之觀察、勒戒或強制
    戒治已足以遮斷其施用毒品之毒癮，為期自新及協助其斷除
    毒癮，仍適用「初犯」規定，先經觀察、勒戒或強制戒治之
    程序。從而依修正後之規定，僅限於「初犯」及「5年後再
    犯」二種情形，始應先經觀察、勒戒或強制戒治程序。倘被
    告於5年內已再犯，經依法追訴處罰，縱其第3次（或第3次
    以上）再度施用毒品之時間，在初犯經觀察、勒戒或強制戒
    治執行完畢釋放5年以後，已不合於「5年後再犯」之規定，
    且因已於「5年內再犯」，顯見其再犯率甚高，原實施觀察
    、勒戒或強制戒治，已無法收其實效，即應依該條例第10條
    處罰（最高法院97年度第5次刑事庭會議決議參照）。本件
    被告前因施用毒品，經觀察、勒戒後，於89年3月7日執行完
    畢，又於5年內之91年2月中旬某日起至同年4月3日止施用第
    一級毒品，經本院以91年度訴字第1211號判處有期徒刑10月
    確定，有臺灣臺中地方法院檢察署刑案資料查註紀錄表及臺
    灣高等法院被告前案紀錄表各1份在卷可考，則其再犯本件
    施用第一級毒品犯行，按諸前揭說明，自無毒品危害防制條
    例第20條第3項規定之適用，而應按同條例第23條第2項規定
    ，依法論科。本件事證明確，被告施用第一級毒品海洛因之
    犯行，應堪認定。
三、核被告徐楓宜所為，係犯毒品危害防制條例第10條第1項之
    施用第一級毒品罪。被告為施用第一級毒品，而持有該級毒
    品，其持有之低度行為，應為施用之高度行為所吸收，不另
    論罪。又被告前因竊盜案件，經本院以95年度中簡上字第40
    4號判處有期徒刑2年2月確定（第1案），因施用第一級毒品
    案件，經本院以95年度訴字第2697號判處有期徒刑11月確定
    （第2案），上開2案，再經本院以96年度聲字第89號裁定合
    併定其應執行刑為有期徒刑2年10月確定，嗣經送監執行，
    後經本院以96年度聲減字第3290號裁定，將第2案減為有期
    徒刑5月又15日，並與第1案不應減刑之2年2月合併定其應執
    行之刑為有期徒刑2年6月，於97年4月29日因縮短刑期假釋
    出監付保護管束；於假釋期間，復因竊盜案件，經本院以97
    年度易字第4615號分別判處有期徒刑9月、5月，應執行有期
    徒刑1年確定，因施用第一級毒品案件，經本院以98年度訴
    字第214號判處有期徒刑10月確定，上開案件，再經本院以9
    8年度聲字第1767號裁定合併定其應執行之刑為有期徒刑1年
    8月確定，並經撤銷假釋，再送監與前揭殘刑接續執行，甫
    於99年12月27日執行完畢等情；此有臺灣臺中地方法院檢察
    署刑案資料查註紀錄表及臺灣高等法院被告前案紀錄表各1
    份在卷可稽，其於受有期徒刑執行完畢後，5年以內故意再
    犯本件有期徒刑以上之罪，為累犯，應依刑法第47條第1項
    規定，加重其刑。爰審酌被告曾因施用毒品經送觀察、勒戒
    、強制戒治後，仍未能戒斷，再犯本案之罪，顯然未能善體
    國家設置觀察、勒戒、強制戒治機構，協助毒品施用者戒除
    毒癮之良法美意，及其犯罪之動機、目的、家庭經濟狀況貧
    寒之生活狀況、高中肄業之智識程度、品行、所生危害，暨
    犯罪後坦承犯行，態度尚屬良好等一切情狀，量處如主文所
    示之刑。扣案之海洛因1包（海洛因驗餘淨重0.1213公克）
    ，為毒品危害防制條例第2條第2項第1款所稱之第一級毒品
    ，應依同條例第18條第1項前段規定，宣告沒收銷燬之。
據上論斷，應依刑事訴訟法第273條之1第1項、第299條第1項前
段，毒品危害防制條例第10條第1項、第18條第1項前段，刑法第
11條前段、第47條第1項，判決如主文。
本案經檢察官劉文賓到庭執行職務。
中    華    民    國    100    年    12    月    5    日
                  刑事第十六庭   法  官  鄭舜元
以上正本證明與原本無異。
如不服本判決應於收受判決後10日內向本院提出上訴書狀，並
應應敘述具體理由。其未敘述上訴理由者，應於上訴期間屆滿
後20日內向本院補提理由書(均須按他造當事人之人數附繕本)
「切勿逕送上級法院」。
                                書記官  黃聖心
中    華    民    國    100    年    12    月    5    日
附錄：論罪科刑法條：
毒品危害防制條例第10條：
施用第一級毒品者，處6月以上5年以下有期徒刑。
施用第二級毒品者，處3年以下有期徒刑。